臺灣臺北地方法院交通事件裁定　　　　　　　　　　九十一年度交聲字第三三三號
　　異　議　人
　　即受處分人　甲○○
右列受處分人因違反道路交通管理處罰條例事件，對於臺北市交通事件裁決所中華民
國九十一年三月四日所為之處分（原處分案號：北市裁三字第駕裁二二－ＡＱ000
0000號），聲明異議，本院裁定如左：
    主      文
原處分撤銷。
甲○○汽車駕駛人在禁止臨時停車處所停車，處罰鍰新臺幣玖佰元。
    理      由
一、按公共汽車招呼站十公尺內不得臨時停車，道路交通安全規則第一百十一條第一
    項第二款已有明定。又汽車駕駛人在禁止臨時停車處所停車者，處新臺幣（下同
    ）六百元以上一千二百元以下罰鍰，道路交通管理處罰條例第五十六條第一項第
    一款定有明文。而逕行舉發違反道路交通管理事件，經汽車所有人依通知單之應
    到案日期前到案，並告知違規駕駛人姓名、身分證統一編號及住址者，處罰機關
    即應另行通知違規駕駛人到案依法處理；逾應到案日期，處罰機關應依道路交通
    管理處罰條例第八十五條第三項「本條例關於車輛駕駛人之處罰，如應歸責於車
    輛所有人者，處罰車輛所有人」之規定處罰該汽車所有人，違反道路交通管理事
    件統一裁罰標準及處理細則第二十四條亦有明定。
二、本件受處分人即異議人甲○○所有之車牌號碼二Ｂ－二一九號營業小客車，於民
    國九十一年一月十五日上午九時四十二分許，停放在臺北市○○○路○段三四號
    前公共汽車招呼站十公尺內，經臺北市政府警察局中正第二分局警員林鴻裕以拍
    照之方式採證，並以受處分人所有之汽車有違反道路交通管理處罰條例第五十五
    條第一項第二款規定在公共汽車招呼站十公尺內臨時停車之事實掣單舉發。嗣受
    處分人雖於舉發通知單上所載應到案日期九十一年二月二十一日之前提出申訴，
    惟並未向原處分機關告知該輛汽車於為警舉發當時之實際駕駛人確實姓名及年籍
    ，經原處分機關函請原舉發單位調查結果，原處分機關仍認受處分人所有之車輛
    有上開違規事實，乃依道路交通管理處罰條例第五十五條第一項第二款、第八十
    五條第三項及違反道路交通管理事件統一裁罰標準及處理細則第二十四條規定，
    於九十一年三月四日裁處受處分人罰鍰六百元。
三、受處分人聲明異議意旨固坦承於右揭時間其所有之車牌號碼二Ｂ－二一九號營業
    小客車有停放在前述地點之事實，惟辯稱：當日伊係依規定臨時停車於未劃設紅
    色實線處所，但該處因道路施工單位疏失未及時劃設紅色實線，致伊不知十公尺
    內確定位置而誤停云云。然查，受處分人所有前開車牌號碼之汽車於前述時地停
    放之處所，係臺北市○○○路○段三四號前公共汽車招呼站面臨之道路路邊一節
    有原採證照片附卷可稽，且自卷附之該幀採證照片觀察，該汽車停放處所與設置
    之公車站牌相距尚不足一輛小客車之車長，顯有在公共汽車招呼站十公尺內停放
    車輛之事實。況且依該原採證照片所示，受處分人所有之汽車當時無人乘坐於駕
    駛座，並非因上、下人、客，裝卸物品，保持立即行駛之臨時停車情形，而係將
    車輛停放於道路路邊，不立即行駛之停車狀態，灼然甚明。至於依道路交通安全
    規則第一百十一條第一項第二款規定：公共汽車招呼站十公尺內不得臨時停車，
    乃異於同規則第一百十一條第一項第三款設置有禁止臨時停車標線（紅色實線）
    處所不得臨時停車之規定，故縱上開公共汽車招呼站十公尺內因甫施工完畢，尚
    未劃設紅色實線，亦與本件違規無涉。從而受處分人上開所辯，並不可採。本件
    事證明確，受處分人所有該車牌號碼汽車有在禁止臨時停車處所停車之違規事實
    洵堪認定。
四、綜上所述，受處分人所有之汽車確有於前揭時地違規停車之事實，而原處分機關
    認係在公共汽車招呼站十公尺內臨時停車，依道路交通管理處罰條例第五十五條
    第一項第二款規定逕行裁處受處分人罰鍰六百元，固非無見，惟如前所述，本件
    受處分人所有之汽車之違規事實乃係在臺北市○○○路○段三四號前公共汽車招
    呼站十公尺內之道路路邊停車，而非在公共汽車招呼站十公尺內臨時停車規定之
    違反，受處分人聲明異議雖無理由，惟原處分既有不當，自應由本院將原處分撤
    銷，仍以受處分人所有之汽車有違反道路交通管理處罰條例第五十六條第一項第
    一款規定之在禁止臨時停車處所停車之違規事實，依該條款及同條例第八十五條
    第三項及違反道路交通管理事件統一裁罰標準及處理細則第二十四條規定，從輕
    科處其罰鍰九百元如主文第二項所示，以資適法。
據上論斷，應依道路交通案件處理辦法第二十條，裁定如主文。
中      華      民      國    九十一    年      六      月     十三     日
                                      臺灣臺北地方法院交通法庭
                                          法  官  張  江  澤
右正本證明與原本無異。
如不服本裁定，應於裁定送達後五日內向本院提出抗告狀。
                                          書記官  石  幸  代
中      華      民      國    九十一    年      六      月     十七     日
